【裁判字號】    89,易,708
【裁判日期】    890928
【裁判案由】    侵占
【裁判全文】
臺灣嘉義地方法院刑事判決                          八十九年度易字第七八號
    公  訴  人  臺灣嘉義地方法院檢察署檢察官
    被      告  乙○○
右列被告因侵占案件，經檢察官提起公訴（八十九年度偵字第四二一八號），本院判
決如左：
    主  文
乙○○意圖為自己不法之所有，而侵占自己持有他人之物，處有期徒刑參月，緩刑四
年。
    事  實
一、乙○○於民國八十七年十月七日晚上七時二十五分許，在臺北市○○路○段二七
    三號，向甲○○租用車號ＨＦ─二七五○號小客車一輛，約定租金為新台幣（下
    同）二千元，租期為一日，且應於同年月八日晚上七時二十五分許歸還該輛汽車
    ，詎乙○○竟意圖為自己不法之所有，基於易持有為不法所有之犯意，於租期屆
    至後仍拒不返還，而將該車據為己有使用。嗣於同年十二月二十一日經甲○○於
    臺北市○○路○○路旁自行尋獲。
二、案經甲○○訴請臺灣台北地方法院檢察署呈請臺灣高等法院檢察署核令移轉臺灣
    嘉義地方法院檢察署檢察官偵查起訴。
    理  由
一、訊據被告乙○○固對其於前揭時、地向被害人甲○○租用前開小客車，而租期為
    一日，應於八十七年十月八日晚上七時二十五分許歸還等事實坦承不諱，惟矢口
    否認有何侵占之犯行，辯稱：其並無侵占之意思，且前開汽車已歸還被害人云云
    。經查前揭事實業據告訴人即被害人甲○○於偵查中指訴歷歷，且有汽車租賃契
    約書及存證信函各一份附於偵查卷可稽。另參酌被告自租得汽車後時隔二月迭經
    告訴人催索仍不歸還，其自租車日起即顯有易持有為所有之意思，堪認被告確有
    將前開汽車侵占之不法所有意圖，被告所辯無非飾卸之詞，並不足採，本件事證
    明確，被告犯行洵堪認定。
二、核被告所為，係犯刑法第三百三十五條第一項之侵占罪。爰審酌被告之素行資料
    、智識程度、犯罪之動機、目的、手段、所生損害及犯後未坦承犯行之態度等一
    切情狀，量處如主文所示之刑，以示懲儆。又被告未曾受有期徒刑以上刑之宣告
    ，此有台灣高等法院被告全國前案紀錄表及臺灣嘉義地方法院檢察署刑案資料查
    註紀錄表各一份在卷可按，其因一時失慮，致罹刑典，經此偵查及審理程序後，
    當知所警惕而信無再犯之虞，本院因認前所宣告之刑，以暫不執行為適當，爰諭
    知緩刑四年，以啟自新。
三、據上論斷，應依刑事訴訟法第二百九十九條第一項前段，刑法第三百三十五條第
    一項、第七十四條第一款，罰金罰鍰提高標準條例第一條前段，判決如主文。
本案經檢察官陳仁智到庭執行職務。
中      華      民      國    八十九    年      九      月    二十八    日
                                  臺灣嘉義地方法院刑事第三庭
      法  官   陳  卿  和
右正本證明與原本無異。
如不服本判決，應於判決送達後十日內向本院提出上訴狀( 應附繕本 )。
中      華      民      國    八十九    年      九      月    二十八    日
                                      書記官   侯  麗  茹
附錄：
刑法第三百三十五條第一項：意圖為自己或第三人不法之所有，而侵占自己持有他人
                          之物者，處五年以下有期徒刑、拘役或科或併科一千元
                          以下罰金。


司法院資訊處製作；財團法人民間司法改革基金會備份。
